【裁判字號】    97,交抗,175
【裁判日期】    970213
【裁判案由】    違反道路交通管理處罰條例
【裁判全文】
臺灣高等法院交通事件裁定             97年度交抗字第175號
抗  告  人
即受處分人    甲○○
上列抗告人因違反道路交通管理處罰條例案件，不服臺灣臺北地
方法院，中華民國97年1月15日所為裁定（96年度交聲字第1478
號），提起抗告，本院裁定如下：
    主  文
原裁定撤銷。
異議駁回。
    理  由
一、抗告意旨略以：抗告人係在案發地點幾百公尺外，遭警面對
    面攔阻，非原裁定所載「員警尾隨於後」，且舉發員警於庭
    上亦供稱當晚並未看清違規騎士之面貌、車牌，並當庭表示
    無法確認抗告人便是當晚之違規者，況其所記之安全帽顏色
    「紅色」，亦與抗告人所有之「黑色」安全帽不符，該舉發
    員警並表示其所記可能有誤，原裁定僅以抗告人機車後座載
    有一名女性，與舉發員警陳述相同，即認定抗告人即員警所
    見之違規者，惟機車後座乘載女性乃相當普遍，況員警亦無
    法舉出其他可供辨別抗告人所載之女性，即為違規者後座所
    載之女性，則原裁定實屬偏頗等語。
二、原裁定略以：移送意旨略以：受處分人甲○○騎乘車牌號
    碼BHV-837號重型機車，於民國96年8月14日上午1時32分許
    ，行經有燈光號誌管制之臺北市○○區○○路1段、文湖街
    口闖紅燈，經警驅車尾隨在後，於臺北市○○區○○路1段
    91巷予以攔停，並以受處分人有「駕車行經有燈光號誌管制
    之交岔路口闖紅燈」之違規行為，當場掣發臺北市政府警察
    局舉發違反道路交通管理事件通知單。並依道路交通管理處
    罰條例第53條第1項及違反道路交通管理事件統一裁罰基準
    及處理細則所訂之違反道路交通管理事件統一裁罰基準表之
    規定，於96年10月26日以北市裁二字第裁22-AEV942119號裁
    決書裁處受處分人1,800元罰鍰，並記違規點數3點等語。
    經查，有關上開受處分人違規事實，業據證人即舉發本件交
    通違規之員警莊宏揚於證述明確，並有舉發違反道路交通管
    理事件通知單附卷可稽，足認受處分人違規事實，其辯稱未
    違規，並不可採，因認原處分於法無誤，爰駁回異議等語。
三、按受處分人，不服主管機關依據道路交通管理處罰條例所為
    之處罰，得於接到裁決之翌日起二十日內，向管轄地方法院
    聲明異議；又交通法庭認聲明異議不合法律上之程式者，應
    以裁定駁回之，道路交通管理處罰條例第八十七條第一項、
    道路交通案件處理辦法第十八條前段分別定有明文。經查：
    本件抗告人係於九十六年十月二十六日收受裁決書，有送達
    證書在卷可參（原審卷第八頁），惟其遲至九十六年十一月
    二十六日始聲明異議，有台北市交通事件裁決所收文條章在
    卷可佐（原審卷第三頁），顯已逾越異議期間，其異議程序
    於法不合。原審從實體上駁回聲明異議，固非無見，惟依程
    序優先原則，原裁定漏未審酌本件異議程序違法問題，即有
    未洽。而本件異議程序既於法不合，則抗告意旨有關指摘原
    裁定不當之實體部分，本院固難審酌之，惟原裁定既有上述
    程序瑕疵可指，應由本院撤銷之，並自為裁定：駁回抗告人
    在原審之聲明異議。
四、據上論結，應依道路交通案件處理辦法第26條，第18條前段
    ，刑事訴訟法第413條後段，裁定如主文。
中    華    民    國    97    年    2     月    13    日
                  刑事第十八庭審判長法  官  溫耀源
                                    法  官  陳健順
                                    法  官  周政達
以上正本證明與原本無異。
不得再抗告。
                                    書記官  莊昭樹
中    華    民    國    97    年    2     月    13    日


司法院資訊處製作；財團法人民間司法改革基金會備份。
